【裁判字號】    99,易,1605
【裁判日期】    990830
【裁判案由】    竊盜
【裁判全文】
臺灣高雄地方法院刑事判決              99年度易字第1605號
公  訴  人  臺灣高雄地方法院檢察署檢察官
被      告  乙○○
上列被告因竊盜案件，經檢察官提起公訴（99年度速偵字第55號
），本院判決如下：
    主  文
乙○○犯夜間侵入住宅竊盜罪，處有期徒刑陸月，如易科罰金，
以新臺幣壹仟元折算壹日。
    事  實
一、乙○○意圖為自己不法之所有，並基於竊盜之犯意，於民國
    99年2 月1 日下午6 時10分許，夜間無故潛入高雄市○鎮區
    ○○路658 號大樓住宅之地下室停車場，徒手竊取丙○○○
    所有之腳踏車1 部（車身碼CF00000000號）得逞，待其離去
    之際，旋即為大樓保全員甲○○發現，遂上前攔阻，並報警
    處理，經警當場扣得上開腳踏車1 部（業已由李輝妹領回）
    。
二、案經高雄市政府警察局前鎮分局移請臺灣高雄地方法院檢察
    署檢察官偵查起訴。
    理  由
一、證據能力部分：
    按被告以外之人於審判外之言詞或書面陳述，除法律有規定
    者外，不得作為證據，刑事訴訟法第159 條第1 項定有明文
    ，此即學理上所稱之「傳聞證據排除法則」，而依上開法律
    規定，傳聞證據原則上固無證據能力，但如法律別有規定者
    ，即例外認有證據能力。又按被告以外之人於審判外之陳述
    ，雖不符同法第159 條之1 至之4之規定，而經當事人於審
    判程式同意作為證據，法院審酌該言詞陳述或書面陳述作成
    時之情況，認為適當者，亦得為證據，同法第159 條之5 第
    1 項定有明文。查本判決下列所引用之證據，均經被告、檢
    察官於本院審理中同意作為證據（見本院易字卷第25頁），
    本院審酌該等傳聞證據作成時之狀況，並無違法或不當等不
    宜作為證據之情形，依前開說明，亦得作為證據。
二、訊據被告乙○○矢口否認有何竊盜犯行，先於警詢中辯稱：
    那輛腳踏車是別人欠我錢，用來抵債的；復於本院訊問時辯
    稱：腳踏車不是我偷的，是陳添成偷的；又於本院審理中辯
    稱：是我的腳踏車被偷，我沒有偷腳踏車云云。經查：被告
    於上開99年2 月1 日下午6 時10分許，進入高雄市○鎮區○
    ○路658 號大樓住宅地下室停車場，竊取丙○○○所有之腳
    踏車，並在離去之際，遭該大樓保全員甲○○攔阻並報警一
    事，業經證人甲○○於本院具結證稱：被告不是我們大樓住
    戶，他是流浪漢，每天都在那裡，有好幾個月了，我們管理
    員室在地下室停車場斜坡上面，每天交班時間是6 點，那天
    我交班後，看到被告牽著1 台腳踏車從斜坡上來，我跟他說
    你不是住戶，怎麼會牽腳踏車上來，他說是他的，我就把他
    擋下來，剛好住戶丙○○○上來，就說那台腳踏車是她的，
    我就打電話給草衙派出所叫警察過來等語（見本院卷第23、
    24頁），核與證人丙○○○於警詢中所述相符，並有高雄市
    政府警察局前鎮分局草衙所扣押筆錄、目錄表，職務報告，
    贓物認領保管單、照片2張 等件在卷可稽，堪認證人甲○○
    所述為真，堪以採信。又被告對於其為何進入他人居住之大
    樓內牽取他人腳踏車一事，自警、偵以來辯詞反覆，且與客
    觀事證相違，自屬卸責推諉之詞，不足採信。綜上所述，本
    件事證明確，被告上開加重竊盜犯行，洵堪認定。
三、按大樓式或公寓式住宅之地下室，係附屬於該大樓或公寓，
    為該種住宅居住人生活起居場所之一部分，與住宅之關係密
    不可分，如於夜間侵入該種住宅地下室竊盜，自應依刑法第
    321條第1項第1款論罪（最高法院82年度台上字第5704號判
    決要旨參照）。故被告於該日下午6 時10分許侵入該大樓地
    下1 樓停車場之竊盜行為，依該日高雄地區日沒時間為下午
    5 時47分，有日出日沒時刻表1 份附卷可稽，被告所為已應
    構成夜間侵入住宅之加重竊盜要件。是核被告所為，係犯刑
    法第321 條第1 項第1 款之夜間侵入住宅竊盜罪。又被告夜
    間侵入上開住宅行竊，其無故侵入住宅之行為，均已結合於
    所犯加重竊盜之罪質中，即不再另論以無故侵入住宅罪（最
    高法院92年度臺非字第6 號判決參照），附此敘明。爰審酌
    被告不思以正當之方式獲取財物，而貪圖私欲，竊取他人之
    財物，侵害他人財產安全，復犯後卸責矯飾，並無悔改之意
    ，其行為雖有可議，惟念被告現無職業，經濟狀況不佳，及
    其所竊取之財物，價值尚非甚鉅，業已由被害人領回，並表
    達不追究之意，且侵入之處所為大樓地下室停車場，對於住
    宅安寧之侵害程度較輕，及檢察官求處有期徒刑6 月等一切
    情狀，量處法定最低刑期即6 個月有期徒刑，並諭知易科罰
    金之折算標準。
據上論斷，應依刑事訴訟法第299 條第1 項前段、刑法第321 條
第1 項第1 款、第41條第1 項，判決如主文。
本案經檢察官陳麗琇到庭執行職務。
中    華    民    國    99    年    8    月    30    日
                  刑事第一庭    法  官  張琬如
以上正本證明與原本無異。
如不服本判決應於收受送達後10日內向本院提出上訴書狀，並應
敘述具體理由；如未敘述上訴理由者，應於上訴期間屆滿後20日
內向本院補提理由書（均須按他造當事人之人數附繕本）「切勿
逕送上級法院」。
中    華    民    國    99    年    8     月    30    日
                                書記官  劉甄庭
附錄法條：
中華民國刑法第321條第1項
犯竊盜罪而有左列情形之一者，處6 月以上、5 年以下有期徒刑
：
一、於夜間侵入住宅或有人居住之建築物、船艦或隱匿其內而犯
    之者。
二、毀越門扇、牆垣或其他安全設備而犯之者。
三、攜帶兇器而犯之者。
四、結夥三人以上而犯之者。
五、乘火災、水災或其他災害之際而犯之者。
六、在車站或埠頭而犯之者。

司法院資訊處製作；財團法人民間司法改革基金會備份。
